# 预付一年的培训费，是否可计入其他流动资产按期摊销

提问人：bearsissi 时间：2021-08-20 08:05:06
我司预付培训费（比如在高顿财经预付税务培训费）一年，一年内均享有权利，可参加由其组织的税务培训。是否可计入其他流动资产按期摊销。
之前看陈版主描述，说广宣费因为后续效益难以用货币计量，故认为不能产生可用货币计量的未来经济利益流入，不符合资产确认的条件。此处的培训费是否是同样的理解？求chenyiwei版主指点。

回答人：chenyiwei
预付培训费一般可以作为其他流动资产，在有效期内分期摊销。
但要关注的是：培训内容与本企业生产经营需求的关系。如果是为特定员工承担学历教育、职业资格考试、职业资格后续教育等费用，则应作为职工薪酬处理，这种情况下不一定可以按照培训账号的有效期摊销这部分培训费支出。